臺灣高等法院臺南分院刑事判決　　　　　　　　　　　　　　　　　　　巨股
　　　上　訴　人　臺灣臺南地方法院檢察署檢察官
　　　被　　　告　乙　○　○
右上訴人因被告竊盜案件，不服臺灣臺南地方法院九十二年度簡上字第一七五號中華
民國九十二年十二月二十五日第一審判決（起訴案號：臺灣臺南地方法院檢察署九十
二年度偵字第二四六二號），提起上訴，本院判決如左：
      主      文
原判決撤銷，發回臺灣臺南地方法院。
      理      由
一、公訴意旨略稱：乙○○有多次竊盜前科，並曾於民國（下同）九十年三月二十七
    日經法院判處有期徒刑六月確定，於九十一年四月二十三日執行完畢，竟仍不知
    悔改，復意圖為自己不法之所有，於九十二年二月十六日凌晨五時許，在台南市
    ○○街十二號後方，竊取甲○○所有，放置在該處之錏管製品樓梯一個，得手後
    即利用其所騎乘之車牌號碼ＶＥＳ—九二八號輕型機車載運該樓梯離去，嗣於當
    日凌晨六時許，在台南市○○路○段與府前一街口前，為警查獲，並扣得上開樓
    梯一個。因認被告涉犯刑法第三百二十條第一項竊盜罪。
二、原判決以本件被告乙○○被訴竊盜案件（以下簡稱本案），與原審九十二年度南
    簡字第七四二號案件（以下簡稱前案），有連續犯之裁判上一罪關係，認被告被
    訴之本件犯行自為前揭確定判決既判力所及，爰撤銷原判決，不經言詞辯論另為
    免訴判決之諭知，固非無見。
三、惟查：
（一）按最高法院七十年台上字第六二九六號判例明示：「連續犯之所謂出於概括犯
      意，必須其多次犯罪行為自始均在一個預定犯罪計劃以內，出於主觀上始終同
      一犯意之進行，若中途另有新犯意發生，縱所犯為同一罪名，究非連續其初發
      的意思，即不能成立連續犯」，因而是否連續犯自應審究被告之多次犯意是否
      「自始均在一個預定犯罪計劃以內，出於主觀上始終同一犯意之進行」，否則
      即不能貿然認為連續犯，而依裁判上一罪處斷。
（二）本件原判決認本案與前案係連續犯，所持之理由為：「：：綜觀被告二次偷竊
      犯行（本案與前案），均係竊取動產供己使用，前後僅相隔約二月，時間緊接
      ，手段相同，觸犯構成要件相同之罪名，顯係基於概括犯意反覆為之，自有連
      續犯之裁判上一罪關係」。然查前案係被告乙○○利用前向案外人周志堅借用
      車牌號碼ＶＥＳ—九二八號輕型機車而取得該車鑰匙之機會，複製該鑰匙，並
      意圖為自己不法之所有，於九十二年五月十一日凌晨三時許，在台南市○○路
      五五０巷二十號前，未取得周志堅之同意，持該鑰匙竊得上開機車，作為代步
      工具，被告就該案於警訊及偵查中自白犯罪，有原審九十二年度南簡字第七四
      二號判決附原審卷可參（見原審簡上字一七五號卷第五三至五五頁），而本案
      被告則矢口否認有竊盜之犯行，於原審中辯稱：伊是檢到的，不是偷的，錏管
      樓梯跟垃圾堆在一起，錏管是舊的，不是新的，伊習慣檢東西，樓梯是伊在運
      河旁的垃圾堆檢的，伊以為是廢棄物，照片所示就是伊檢到的樓梯等語（見原
      審易字三九三號卷第四二頁、原審簡上字一七五號卷第二十頁、四四頁、四五
      頁），詎原審遽認：「被告對於被訴本案部分迭於警詢及原審調查時坦認不諱
      」云云（見判決書第三頁第四、五行），所憑之證據與卷內資料並不相適合，
      有證據上理由矛盾之違法。是被告既然否認有本案之竊盜主觀犯意，而依其在
      原審所辯，該樓梯復係臨時撿拾而來，則本案與前案如何係：「自始均在一個
      預定犯罪計劃以內，出於主觀上始終同一犯意之進行」，未見原審於理由內說
      明，自有未洽。
（三）復按連續犯之成立應依其行為是否數行為、違犯方式之同類性、破壞法益之同
      種性及整體故意等為斷。原判決理由內亦未具體說明本案與前案具有連續犯裁
      判上一罪關係所憑之依據，率斷謂被告所為前開兩案犯罪行為成立連續犯，被
      告被訴之本案犯行為前案確定判決既判力所及，而逕為諭知免訴之判決，難謂
      適法。
四、綜上，檢察官上訴意旨，執此指摘原判決有不當之處，為有理由，自應由本院不
    經言詞辯論，將原判決撤銷，並為審級利益，發回另由原審為適法之判決。
五、據上論斷，應依刑事訴訟法第三百六十九條第一項但書、第三百七十二條，判決
    如主文。
中    華    民    國      九十三      年      四     月      二十三     日
                                  臺灣高等法院臺南分院刑事第一庭
                                      審判長法官  黃  崑  宗
                                            法官  李  文  福
                                            法官  田  平  安
右正本證明與原本無異。
不得上訴。
                                      法院書記官  劉  岳  文
中    華    民    國      九十三      年      四     月     二十三      日
